臺灣高雄地方法院刑事判決　　　　　　　　　　　　九十三年度訴字第二七０八號
　　公　訴　人　臺灣高雄地方法院檢察署檢察官　甲○○
　　被　　　告　乙○○　男　三.
右列被告因毒品危害防制條例案件，經檢察官提起公訴（九十三年度毒偵字第四九三
八號）及移送併案審理（九十三年度毒偵字第六八三五號），嗣因被告就被訴事實為
有罪之陳述，本院並聽取當事人之意見後，經合議庭裁定由受命法官獨任適用簡式審
判程序審理，判決如左:
    主  文
乙○○連續施用第一級毒品，累犯，處有期徒刑拾月，扣案之第一級毒品海洛因拾小
包（合計淨重零點玖參公克、空包裝重貳點壹公克）、殘留第一級毒品海洛因之注射
針筒貳支、自製塑膠鏟子壹支，均沒收銷燬之。
    事  實
一、乙○○前因竊盜案件，經臺灣雲林地方法院於九十二年十月八日，以九十二年度
    六簡字第三七九號判處有期徒刑二月，於同年十二月二十一日確定，並於九十三
    年八月二日易科罰金執行完畢。又於九十二年間，因施用毒品案件，經本院以九
    十二年度毒聲字第五三六五號裁定送觀察、勒戒後，認有繼續施用毒品之傾向，
    再經本院以以九十二年度毒聲字第七五二八裁定令入戒治處所施以強制戒治，自
    九十二年十二月三十一日起送台灣屏東戒治所執行強制戒治，已滿六月，其成效
    經該所屏評定為合格，無繼續戒治之必要而停止戒治，交付保護管束期滿，經臺
    灣高雄地方法院檢察署檢察官於九十三年七月七日以九十三年度戒毒偵字第七七
    一號為不起訴處分確定。其明知海洛因業經公告列為毒品危害防制條例第二條第
    二項第一款之第一級毒品，不得非法持有、施用，竟猶不知戒絕毒癮，竟基於施
    用第一級毒品之概括犯意，自九十三年八月初某日起，至九十三年九月三日二十
    一時三十分許回溯二十四小時內之某時止，連續在高雄縣某不詳處所其駕駛之自
    小客車上，以注射針筒注射之方式，施用第一級毒品海洛因多次。嗣(1)先於九十
    三年八月二十七日十五二十分許，在高雄縣大寮鄉○○村○○街八一號前為警查
    獲，並當場扣得其與案外人江志盛、董嘉福等人共同購買供施用之海洛因十小包
    （合計淨重零點玖參公克、空包裝重貳點壹公克）、殘留第一級毒品海洛因之注
    射針筒及自製塑膠鏟子各一支等物。(2)復於同年九月三日二十一時三十分許，在
    高雄縣大樹鄉○○村○○路二十六之十號前，為警查獲其所駕駛之自用小客車內
    有殘留海洛因之注射用針筒一支，經採尿液送驗後發現呈嗎啡陽性反應，始悉上
    情。
二、案經高雄縣警察局仁武分局報告臺灣高雄地方法院檢察署檢察官偵查起訴，及移
    理  由
一、按本件被告乙○○所犯係死刑、無期徒刑、最輕本刑為三年以上有期徒刑以外之
    罪，其於準備程序就前揭被訴事實為有罪之陳述，經受命法官告知簡式審判程序
    之旨，並聽取其與公訴人之意見後，本院認無不得或不宜改依簡式審判程序進行
    之情事，依刑事訴訟法第二百七十三條之一第一項、第二百八十四條之一規定，
    裁定本件由受命法官獨任進行簡式審判程序，合先敘明。
二、右揭犯罪事實，業據被告乙○○於本院審理中坦承不諱，且被告先後於九十三年
    八月二十七日及同年九月三十日經警分別查獲所採集之尿液，經送驗結果，均呈
    嗎啡陽性反應，分別有高雄縣政府衛生局九十三年九月七日九三煙檢字第一九八
    七號、九十三年九月二十四日九三煙檢字第二０六八號煙毒尿液檢驗成績書各一
    份附卷可稽。此外，復經警查扣海洛因粉末十小包、注射針筒貳支、自製塑膠鏟
    子壹支，此有搜索扣押筆錄及扣押物目錄表各二紙、查獲現場照片九張在卷足佐
    。再者，於九十三年八月二十七日經警扣案之第一級毒品海洛因十小包（合計淨
    重零點玖參公克、空包裝重貳點壹公克）、殘留第一級毒品海洛因之注射針筒、
    自製鏟子各一支，及於九十三年九月三日扣案之注射針筒一支，經送驗結果，均
    呈海洛因陽性反應，分別有法務部調查局九十三年十月四日調科壹字第２２００
    １８１２１號鑑定通知書及高雄醫學大學附設中和紀念醫九十三年十一月三十日
    報告編號：0000－000號、４６２號及九十三年十二月二十一日報告編號
    ：0000－000號檢驗報告各一份在卷足憑。綜上足認，被告前揭自白與事
    實相符，應堪採為被告有罪之證據，則被告右揭連續施用第一級毒品海洛因之事
    實，堪以認定。
三、被告乙○○於九十二年間，因施用毒品案件，經本院以九十二年度毒聲字第五三
    六五號裁定送觀察、勒戒後，認有繼續施用毒品之傾向，再經本院以以九十二年
    度毒聲字第七五二八裁定令入戒治處所施以強制戒治，自九十二年十二月三十一
    日起送台灣屏東戒治所執行強制戒治，已滿六月，其成效經該所屏評定為合格，
    無繼續戒治之必要而停止戒治，交付保護管束期滿，經臺灣高雄地方法院檢察署
    檢察官於九十三年七月七日以九十三年度戒毒偵字第七七一號為不起訴處分確定
    ，此有臺灣高等法院被告全國前案紀錄表各一份在卷可憑，其於五年內再犯本件
    毒品危害防制條例第十條第一項之罪，犯罪事證明確，應依法論科。
四、查海洛因係毒品危害防制條例第二條第二項所稱之第一級毒品，不得非法持有、
    施用。是核被告乙○○所為，係犯毒品危害防制條例第十條第一項之施用第一級
    毒品罪。其施用第一級毒品前後，持有海洛因之低度行為，應為施用之高度行為
    所吸收，不另論罪。又被告先後多次施用第一級毒品之犯行，時間緊接，犯罪構
    成要件相同，顯係基於概括犯意反覆為之，應依連續犯之規定論以一罪，並依法
    加重其刑。被告乙○○前因竊盜案件，經臺灣雲林地方法院於九十二年十月八日
　　，以九十二年度六簡字第三七九號判處有期徒刑二月，於同年十二月二十一日確
　  定，並於九十三年八月二日易科罰金執行完畢之事實，有前揭臺灣高等法院被告
    全國前案紀錄表可參，其受有期徒刑之執行完畢，五年以內再犯本件有期徒刑以
    上之罪，為累犯，依法加重其刑，並依法遞加之。公訴人雖僅就被告於九十三年
    八月初某日至同年八月二十七日十五時三十分許為警查獲前施用第一級毒品海洛
    因一次之犯罪事實提起公訴，然被告其餘如事實欄所載之施用第一級毒品海洛因
    之犯罪事實，與前揭起訴之施用第一級毒品罪間，有連續犯之裁判上一罪關係，
    為起訴效力所及，本院自應併予審理。爰審酌被告前有恐嚇取財及竊盜等前科，
    有前揭臺灣高等法院被告全國前案紀錄表可按，素行不佳，又因施用毒品案件，
    先後經觀察、勒戒、強制戒治，仍未戒絕毒品，再犯本件施用毒品犯行，顯見其
    無悔改之意，意志不堅，有失政府制定毒品危害防制條例之立法美意，本不宜寬
    貸，惟念其施用毒品乃自戕一己之身體健康，尚未害及他人，且施用時間非長，
    犯後亦坦承犯行，態度良好等一切情狀，量處如主文所示之刑。
五、扣案海洛因粉末十小包（合計淨重零點玖參公克、空包裝重貳點壹公克）為第一
    級毒品，均殘留第一級毒品海洛因之注射針筒貳支、自製塑膠鏟子壹支，業已難
    與第一級毒品海洛因析離，均屬查獲之第一級毒品，爰依毒品危害防制條例第十
    八條第一項前段規定，不問屬於犯人與否，均予宣告沒收銷燬之。至鑑驗耗用之
    第一級毒品海洛因，既已滅失，自毋庸再宣告沒收銷燬，附此敘明。
據上論斷，應依刑事訴訟法第二百七十三條之一第一項、第二百八十四條之一、第二
百九十九條第一項前段，毒品危害防制條例第十條第一項、第十八條第一項前段、第
二十三條第二項，刑法第十一條、第五十六條、第四十七條，判決如主文。
本案經檢察官甲○○到庭執行職務。
中　　　華　　　民　　　國　　九十三　　年　　十二　　月　　　三十　　　日
                                  臺灣高雄地方法院刑事庭
                                        法　　　官  陳志銘
右為正本，係照原本作成，證明與原本無異。
如不服本判決，應於送達後十日內，向本院提出上訴狀。
                                        法院書記官  顏宗貝
中　　　華　　　民　　　國　　九十三　　年　　 十二 　　月　　三十一　　日
附錄本判決論罪之法條：
毒品危害防制條例第十條第一項
施用第一級毒品者，處六月以上五年以下有期徒刑。
